臺灣高等法院高雄分院刑事裁定
110年度抗字第437號
抗  告  人  
即 受刑 人  邱明華




上列抗告人因聲請定其應執行刑案件，不服臺灣屏東地方法院中
華民國110年12月1日裁定(110年度聲字第1416號)，提起抗告，
本院裁定如下：
    主  文
抗告駁回。
    理  由
一、本件抗告人邱明華抗告意旨略以：原審定應執行刑過重，請
    能撤銷原裁定云云。
二、按「抗告期間，除有特別規定外，為5日，自送達裁定後起
    算。但裁定經宣示者，宣示後送達前之抗告，亦有效力。」
    、「原審法院認為抗告不合法律上之程式或法律上不應准許
    ，或其抗告權已經喪失者，應以裁定駁回之。但其不合法律
    上之程式可補正者，應定期間先命補正。」、「在監獄或看
    守所之被告，於上訴期間內向監所長官提出上訴書狀者，視
    為上訴期間內之上訴。」，刑事訴訟法第406條、408條第1
    項、第351條第1項分別定有明文。又按監所與法院間無在途
    期間可言，是抗告人在監獄或看守所，如向該監所長官提出
    抗告書狀，因不生扣除在途期間之問題，故必在抗告期間內
    提出者，始可視為抗告期間內之抗告；如逾期始向該監所長
    官提出抗告書狀，即不得視為抗告期間內之抗告，雖監所長
    官即日將抗告書狀轉送法院收文，因無扣除在途期間之可言
    ，其抗告仍屬已經逾期。
三、經查，原審中華民國110年11月12日裁定（110年度聲字第14
    16號），於110年11月17日向抗告人執行處所法務部○○○○○○○
    送達，由抗告人親收，有送達證書1紙在卷可稽，該裁定之
    抗告期間最末日為110年11月22日（星期一），而抗告人係
    於110年11月23日向法務部○○○○○○○遞狀轉送原審提起抗告，
    有刑事抗告狀（其上有手寫日期110年11月23日及「法務部○
    ○○○○○○收受收容人訴狀章」）在卷足憑，足認抗告人就上開
    裁定所為抗告，已逾越抗告期間。
四、綜上所述，原審以抗告人對110年11月12日裁定之抗告已逾
    越抗告期間，屬違背法律上之程式，復無從補正者，而依刑
    事訴訟法第408條第1項前段規定裁定抗告駁回，自屬合法有
    據。是本件抗告人之抗告為無理由，應予駁回。至於抗告意
    旨另謂原審定應執行刑過重一節，惟因抗告人就上開裁定所
    為抗告已逾越抗告期間，本院自毋庸就此部分再予審酌，併
    此說明。
據上論結，應依刑事訴訟法第412條，裁定如主文。
中　　華　　民　　國　　111 　年　　1 　　月　　3 　　日
                  刑事第六庭    審判長法  官  李政庭
                                      法  官  蕭權閔
                                      法  官  王光照
以上正本證明與原本無異。
如不服本裁定應於送達後5日內向本院提出再抗告狀。
中　　華　　民　　國　　111 　年　　1 　　月　　3 　　日
                                      書記官  周青玉